臺灣板橋地方法院刑事判決　　　　　　 96年度交易字第423號
公　訴　人　臺灣板橋地方法院檢察署檢察官
被　　　告　甲○○
上列被告因過失傷害案件，經檢察官提起公訴（96度偵字第1166
6 號），被告於準備程序進行中就被訴事實為有罪之陳述，經告
知簡式審判程序之旨，並聽取當事人之意見後，本院裁定改依簡
式審判程序審理，判決如下：
    主  文
甲○○從事業務之人，因業務上之過失傷害人，處拘役伍拾日，
如易科罰金，以新臺幣壹仟元折算壹日；減為拘役貳拾伍日，如
易科罰金，以新臺幣壹仟元折算壹日。
    事  實
一、甲○○係駕駛拼裝動力三輪車販賣爆米香之人，販賣爆米香
    為其主要業務，駕駛前開拼裝動力三輪車以販賣爆米香為其
    附隨業務，民國96年4 月17日下午1 時30分許，甲○○駕駛
    前揭拼裝動力三輪車，在臺北縣板橋市○○街83號前騎樓欲
    向後倒車時，原應注意汽車駕駛人倒車時，應顯示倒車燈光
    或手勢後謹慎緩慢後倒，並應注意道路上之其他車輛及行人
    ，而依當時情形，並無不能注意之情事，詎其竟疏未注意前
    開規定，即貿然倒車，致斯時站立於其後方之乙○○因而受
    撞倒地受有右足踝挫傷之傷害。
二、案經乙○○訴由臺北縣政府警察局海山分局報告臺灣板橋地
    方法院檢察署檢察官偵查後起訴。
    理  由
一、認定事實所憑之證據及理由：
、按刑法上所謂業務，係指個人基於其社會地位繼續反覆所執
    行之事務，包括主要業務及其附隨之準備與輔助事務在內，
    此項附隨之事務，並非漫無限制，必須與其主要業務有直接
    、密切之間係者，始可包含在業務概念中，而認其屬業務之
    範圍（最高法院著有89年台上字第8075號判例意旨可供參照
    ）；查公訴人原於起訴書中固記載被告本件所為，係涉犯刑
    法第284條第1項前段之過失傷害罪嫌，惟本件被告係以駕駛
    拼裝動力三輪車販賣爆米香為業，為被告於本院審理時自承
    在卷（見本院96年10月29日準備程序筆錄），而其販賣爆米
    香之機器暨相關設施即裝設於其所駕駛前開拼裝動力三輪車
    上等情，亦有照片6 幀附於偵查卷可稽（見偵查卷第18至20
    頁），則被告顯係以賣爆米香為主要業務，駕駛拼裝動力三
    輪車為其附隨業務，仍屬從事駕駛業務之人甚明，檢察官因
    於本院審理中，當庭更正被告本件所涉犯者乃刑法第284 條
    第2 項前段之業務過失傷害罪嫌等語在卷，本院將公訴人前
    開更正後之起訴法條及犯罪事實告知被告後，經其表示無意
    見，即以此為審理範圍，先此敘明。
、上揭犯罪事實，業據被告甲○○於警詢、偵查及本院審理時
    坦承不諱，並經證人即告訴人乙○○於警詢、偵審中指訴明
    確，且有臺北縣政府警察局A3類道路交通事故調查報告表、
    道路交通事故現場圖各1 紙、現場照片8 幀在卷可證，足認
    被告自白與事實相符，可以採信；次按汽車倒車時應顯示倒
    車燈光或手勢後，謹慎緩慢後倒，並應注意其他車輛及行人
    ，道路交通安全規則第110條第3款定有明文。查被告既駕車
    上路，則於前揭事實欄所述時地倒車時，自應注意上開規定
    ，且依當時情形，並無不能注意之情事，詎其竟疏未注意前
    後左右有無行人，即貿然倒車以致肇事，被告對本件車禍事
    故之發生顯有過失；又告訴人因本件車禍事故受有右足踝挫
    傷之傷害，亦有西園醫院醫師所出具之診斷證明書1 紙在卷
    可憑，而被告之過失行為與告訴人所受前揭傷害結果間，具
    有相當因果關係，亦甚明確，綜上，本案事證已明，被告犯
    行，堪以認定。
二、應適用之法律、科刑審酌事由：
、核被告本件所為，係犯刑法第284條第2項前段之業務過失傷
    害罪。又本件車禍事故之初，告訴人與被告並未報警處理，
    嗣因雙方未達成和解，告訴人乃至臺北縣政府警察局海山分
    局海山派出所對被告提出本件傷害告訴，被告亦因而方至海
    山派出所製作警詢筆錄等情，有被告與告訴人之警詢筆錄附
    於偵查卷可參，是被告尚非屬車禍肇事後，犯罪未被有權偵
    查之機關或公務員發覺前，即向之自首接受裁判，而有刑法
    第62條得減輕其刑規定之適用，併此敘明。
、爰審酌被告駕駛動力三輪車時因一時疏忽，擦撞告訴人，導
    致告訴人受傷，應予非難，兼衡被告之過失程度、告訴人所
    受傷勢，及被告犯後坦認犯行，惟仍未能與告訴人達成和解
    等一切情狀，量處如主文所示之刑，並諭知如易科罰金之折
    算標準，以資儆懲。末查，被告本案犯罪之時間係在96年4
    月24日以前，合於中華民國96年罪犯減刑條例第2條第1項第
    3 款之減刑條件，應減其宣告刑二分之一如主文所示，並諭
    知如易科罰金之折算標準。
據上論斷，應依刑事訴訟法第273條之1第1項、第299條第1 項前
段，刑法第284條第2項前段、第41條第1項前段，刑法施行法第1
條之1第1項、第2項前段，中華民國96年罪犯減刑條例第2條第1
項第3款、第7條，判決如主文。
本案經檢察官郭季青到庭執行職務。
中　　華　　民　　國　　96　　年　　11　　月　　30　　日
                  交通法庭    法　官  陳明偉
以上正本證明與原本無異。
如不服本判決應於送達後10日內向本院提出上訴狀。
                              書記官　強梅芳
中　　華　　民　　國　　96　　年　　11　　月　　30　　日
附錄本案論罪科刑法條
中華民國刑法第二百八十四條
因過失傷害人者，處六月以下有期徒刑、拘役或五百元以下罰金
，致重傷者，處一年以下有期徒刑、拘役或五百元以下罰金。
從事業務之人，因業務上之過失傷害人者，處一年以下有期徒刑
、拘役或一千元以下罰金，致重傷者，處三年以下有期徒刑、拘
役或二千元以下罰金。
